臺灣桃園地方法院刑事判決　　　　　　　96年度重訴字第53號
公　訴　人　臺灣桃園地方法院檢察署檢察官
被　　　告　甲○○
　　　　　　　　　　（現於臺灣桃園看守所羈押中）
指定辯護人　本院公設辯護人　丁○○
上列被告因殺人等案件，經檢察官提起公訴（96年度偵字第1026
5 號），本院判決如下：
    主  文
甲○○殺人，處無期徒刑，褫奪公權終身。扣案附表二所示之物
均沒收。
    事  實
一、甲○○與高雅娟係男女朋友，2 人自民國95年8 月間起開始
    交往，並曾同居於桃園縣八德市大湳市場附近某租屋處，2
    人間有家庭暴力防治法第3 條第2 款所定之家庭成員關係，
    嗣甲○○因故未再與高雅娟同居，高雅娟即返回桃園縣八德
    市○○路106 巷25弄38號（起訴書誤載為32號）與父戊○○
    、母乙○○、胞妹丙○○同住，惟甲○○與高雅娟間仍經常
    因甲○○無工作事發生口角爭執。甲○○於96年4 月26日晚
    間9 時許，騎乘其所有之車牌號碼BQ5 －468 號重型機車自
    桃園縣龜山鄉○○街67號2 樓住處前往桃園縣八德市○○路
    871 號雅雅檳榔攤高雅娟工作處找高雅娟，俟同日晚間10時
    許，高雅娟下班後，甲○○即騎乘上開機車在桃園縣八德市
    ○○路與金福街口攔阻高雅娟，高雅娟見狀向甲○○要求分
    手，並即獨自騎乘機車返回前揭住處。詎甲○○因此而心生
    不滿，竟基於殺人及放火燒燬現供人使用住宅之犯意，騎乘
    上開機車尾隨高雅娟至桃園縣八德市○○路106 巷25弄20衖
    高雅娟住處巷口處，以確認高雅娟返抵上開住處，旋再騎車
    至桃園縣八德市○○路980 巷茄苳幹166 之3 號電線桿旁撿
    拾16公升汽油桶1 個，隨即於同日晚間10時25分許，前往桃
    園縣桃園市○○路○ 段390 號統一精工股份有限公司所經營
    「速邁樂加油站」，向該加油站不知情之員工林俊廷購買柴
    油新臺幣（以下同）282 元共計11.48 公升及95無鉛汽油18
    元共計0.632 公升後，因覺不足，再購買95無鉛汽油30元共
    計1.060 公升，並將上開汽、柴油悉數混合裝入上開汽油桶
    內，攜至桃園縣八德市○○街土地公廟等候，伺機夜深人靜
    高雅娟等人酣睡之際前往作案。翌日（27日）凌晨3 時許，
    甲○○見時機成熟，遂攜上開汽油桶，身著其所有之藍色雨
    衣，頭戴其所有之白色膠盔前往作案，其於同日凌晨3 時31
    分40秒許，途經桃園縣八德市○○路106 巷25弄22號，於同
    日凌晨3 時33分7 秒許，行抵桃園縣八德市○○路106 巷25
    弄32號前電線桿處，甲○○為免機車引擎聲引起該處巷底狗
    吠驚擾住戶人家而敗事，遂將車停放該電線桿處，再徒步攜
    上開內裝混合汽、柴油之汽油桶至桃園縣八德市○○路106
    巷25弄38號高雅娟住處門口，先探見該處客廳並無人在，並
    確認屋內之人均已在房間內睡覺後，竟將上開汽、柴油之混
    合油體潑灑於該處唯一出口處之大門前地面及鞋櫃上等處，
    旋即於同日凌晨3 時36分17秒許，將衛生紙揉成一團沾染汽
    油桶內所餘少許汽、柴油之混合油體，再以其所有之打火機
    點燃後，拋向前揭住處門前潑灑汽、柴油混合油體處，引燃
    門前地上及鞋櫃上之汽、柴油混合油體，見火勢竄起後，隨
    即於3 時36分29秒許，跑回前揭機車停放處，旋於同日凌晨
    3 時37分3 秒許騎車逃離該處，並將上開汽油桶丟回桃園縣
    八德市○○路980 巷茄苳幹166 之3 號電線桿原撿拾處附近
    之水圳溝內棄置，即返回桃園縣龜山鄉○○街67號2 樓住處
    睡覺。桃園縣八德市○○路106 巷25弄38號住宅遭甲○○縱
    火後，火勢迅速由門口處點燃竄起，致該住宅門口處受有如
    附表一編號1 所示之煙燻、燒損、燒失損害，並迅速由門口
    處往內向客廳南側、客廳中央一側、北側、高雅娟與戊○○
    所住居之左側第1 間、乙○○與丙○○住居之左側第2 間房
    間等處延燒，分別致客廳處受有如附表一編號2 所示燒損損
    害、左側房間分別受有如附表一編號5 、6 所示輕微燒損、
    燻燒、煙燻之損害，及右側房間受有如附表一編號3 、4 所
    示輕微煙燻之損害，廚房、浴廁、曬衣間受有如附表一編號
    7 、8 、9 所示燻燒、煙燻之損害。嗣於同日凌晨3 時42分
    許，經桃園縣八德市○○路106 巷25弄53號住戶高文鐵發現
    旋即報警，由桃園縣政府消防局八德分隊消防車於同日凌晨
    3 時58分撲滅火勢，該住宅始未遭火焚燬而未喪失主要效用
    而不遂，惟因火勢引起濃煙及高溫，致居住於斯址內之高雅
    娟因逃生不及而遭大火燒死，身體倒落於客廳大門內側處，
    戊○○則受有臉部、頸部、肩膀、雙手、左大腿及上背部等
    處第2 度燒燙燒，佔25％體表面積等身體多處燒燙傷之傷害
    ，乙○○、丙○○均受有臉部第2 度燒傷及呼吸道吸入性嗆
    傷之傷害，經送醫急救，始倖免於難。嗣經警調閱路口監視
    錄影畫面，由乙○○、丙○○指認出縱火犯嫌為甲○○，遂
    持臺灣桃園地方法院檢察署檢察官核發之拘票，於同日下午
    4 時許，在桃園縣龜山鄉○○街36號前將甲○○拘提到案而
    查獲，並扣得其所有如附表二編號1 至3 所示供犯罪所用之
    藍色雨衣1 件、打火機1 個、白色膠盔1 頂，及其作案時之
    日常衣著藍色運動長褲1 條，甲○○並於同日下午4 時20分
    許，帶同警方至桃園縣龜山鄉○○街67號2 樓住處，為警經
    其同意實施搜索，在上址扣得其所有如附表二編號4 所示供
    犯罪所用之黑色膠鞋1 雙，甲○○再於同日下午5 時30分許
    ，帶同警方至桃園縣八德市○○路980 巷茄苳幹166 之3 號
    電線桿旁水圳溝內起獲上開16公升汽油桶1 個。
二、案經乙○○、丙○○訴由桃園縣政府警察局八德分局報請臺
    灣桃園地方法院檢察署檢察官偵查起訴。
    理  由
一、按傳聞法則之重要理論依據，在於傳聞證據未經當事人之反
    對詰問予以核實，乃予排斥，惟若當事人已放棄對原供述人
    之反對詰問權，於法院審判時表明同意該等傳聞證據可作為
    證據，基於證據資料愈豐富，愈有助於真實發現之理念，並
    貫徹刑事訴訟法修法加重當事人進行主義之精神，確認當事
    人對於證據能力有處分權之制度，傳聞證據經當事人同意作
    為證據，法院認為適當者，亦得為證據。另當事人於調查證
    據時，對於傳聞證據表示「沒有意見」，而未於言詞辯論終
    結前聲明異議 (Without Objection)，應視為已有將該等傳
    聞證據採為證據之同意，此刑事訴訟法第159 條之5 定有明
    文。本案被告甲○○及其辯護人於本院準備程序中已表示對
    卷內人證物證之證據能力無意見，均同意有證據能力（見本
    院卷第22頁），且於本院審理時，被告及辯護人對於被告以
    外之人於審判外之陳述之證據能力並未表示意見，迄本院辯
    論終結前，被告及辯護人亦未爭執本案證據之證據能力，依
    刑事訴訟法第159 條之5 第2 項之規定，應視為被告已同意
    本案相關之傳聞證據均可作為證據，本院斟酌本案卷內之證
    據並非非法取得，亦無證明力明顯過低之情形，且經本院於
    審判期日依法進行證據之調查、辯論，被告於訴訟上之程序
    權，已受保障，前揭各該證據，均得採為證據，先予敘明。
二、上開犯罪事實，業據被告於警詢、檢察官訊問、偵查中本院
    羈押調查訊問時、準備程序及審理時坦承不諱（見96年度偵
    字第10265 號卷〈下稱偵查卷〉第9 至14頁、第111 至113
    頁，本院96年度聲羈字第314 號卷第5 至8 頁、96年度偵聲
    字第303 號卷第8 、9 頁、本院卷第8 、22、34、45至47頁
    ），核與證人即被害人乙○○於警詢時陳述及檢察官訊問時
    具結證述（見偵字卷第16至17、118 至120 、128 至130 、
    232 、233 頁）、證人丙○○於警詢時陳述及檢察官訊問時
    證述（見偵查卷第18至19、232 、233 頁）、證人王玉妹於
    警詢時陳述（見偵查卷第21至22頁）、證人高文鐵於警詢時
    陳述（見偵查卷第24、25頁）、證人劉桂生於警詢時陳述（
    見偵查卷第26至27頁）、證人林俊廷於警詢時陳述（見偵查
    卷第131 至132 頁）之情節相符，並有縱火地點監視錄影帶
    翻拍相片21幀（見偵查卷第20、23、65至68頁，96年度相字
    第746 號卷〈以下簡稱相字卷〉第31至33頁）、加油站監視
    錄影翻拍照片38幀（見偵查卷第69至78頁）、火災現場照片
    71幀（見偵查卷第92至105 頁，相字卷第8 至14、17至30頁
    上幅）、桃園縣政府警察局八德分局搜索扣押筆錄及扣押物
    品目錄表各3 份（見偵查卷第31至43頁）、統一精工股份有
    限公司96年4 月26日收銀機統一發票3 紙（見偵查卷第63頁
    ）、機車及藍色雨衣、打火機、白色膠盔、藍色運動長褲、
    黑色膠鞋、汽油桶等物照片31幀（見偵查卷第80至91、134
    頁）等在卷可稽，並有藍色雨衣1 件、打火機1 個、白色膠
    盔1 頂、藍色運動長褲1 條、黑色膠鞋1 雙、16公升汽油桶
    1 個等物扣案可證。而本件火災經鑑定結果，亦認定：「經
    調查本案之起火戶是在桃園縣八德市○○路106 巷25弄38號
    ，起火處是在38號門口處，起火原因以人為縱火（使用汽油
    、柴油混合物促燃劑引火）之可能性較大」，有卷附桃園縣
    政府消防局96年5 月2 日檔案編號IO7D27D1號火災原因調查
    報告書1 份（見偵查卷第141 至224 頁，含火災原因調查報
    告書摘要、火災現場勘查人員簽到表、火災現場勘查紀錄及
    原因研判、火災出動觀察紀錄、談話筆錄、調查筆錄、火災
    證物鑑定報告救護紀錄表、火災現場平面圖及物品配置圖、
    火災現場照片資料等）可按；又經採樣案發地點門口處燃燒
    殘餘物、案發地點門口東側處燃燒殘餘物及死者高雅娟身上
    衣物、衣櫥燃燒殘餘物，以GC－MS（氣相層析質譜儀）鑑析
    結果以：於案發地點門口處所採證物中，均檢出汽、柴油混
    合物促燃劑成分，於死者身上衣物及衣櫥燃燒殘餘物中，則
    未檢出石油系混合物促燃劑（輕、中、重類石油系、汽油類
    及煤油類）成分，有卷附該報告書內火災證物鑑定報告可稽
    ，亦核與被告自承以汽、柴油混合後之油體潑灑案發地點門
    口處引燃縱火等情相符，足見本案起火原因確係因被告放火
    行為所致。再依上開火災原因調查報告書內火災現場勘查紀
    錄表及原因研判記載如附表一所示本件火災現場燃燒後之狀
    況（見偵查卷第152 至153 頁），並就該火災原因調查報告
    書內火災現場照片（見偵查卷第192 至224 頁）以觀，前開
    建物之建築結構如鋼筋混凝土之屋頂、牆壁、地板僅表面受
    燒或受煙燻，足認尚未影響結構安全；而按所謂燒燬，係指
    行為人利用火力，使特定物質焚燒燬滅，而一併失其形體效
    用；即使該特定物質主要部分或效用滅失者而言。刑法第17
    3 條第1 項放火燒燬現供人使用之住宅罪，所謂之燒燬，係
    指火力燃燒，喪失物之效用而言，必須其物喪失主要效用，
    始得為放火既遂；如僅將房屋內之傢俱、物件、電器燒燬或
    牆壁、天花板燻黑、磁磚燒黑剝落，但於房屋本身尚未達喪
    失其效用之程度者，即不得論以該罪之既遂犯（最高法院82
    年度台上字第4115號、93年度台上字第1069號等判決意旨參
    照），而前開住宅之重要部分或居住效用，既未因火災燃燒
    而達滅失之程度，則尚難認其已屬燒燬，至為明灼。次查桃
    園縣八德市○○路106 巷25弄38號之案發住宅僅有大門唯一
    出口，有上開火災原因調查報告書內檢附起火場所平面圖可
    稽（見偵查卷第186 頁），且亦為被告自承知悉在卷（見本
    院卷第46頁，被告供承：該房子並無後門，門口為該處唯一
    的出入口等語）；本件被害人高雅娟、戊○○、乙○○、丙○○等均住居於案發住宅之內，為證人乙○○、丙○○證述
    明確，已如前述，且被告對高雅娟、戊○○、乙○○、丙○○等均住居使用該屋，亦自承清楚認知無訛（見偵查卷第11
    2 、113 頁，被告供承：伊去倒汽油時，有從紗窗內看到沒
    有人，全部人都在房間睡覺，伊知道會燒死人等語；本院卷
    第8 頁，被告供承：伊知道放火的時間是凌晨3 點多，高雅
    娟那時很可能在家睡覺，伊也知道平日高雅娟與戊○○、乙○○、丙○○同住該處，伊知道伊放火當時她的家人應該在
    睡覺，也知道在凌晨3 點多放火會造成人的傷亡等語）；而
    汽油為高易燃物，以火點燃後足以使周遭之物迅速燃燒，況
    被告猶自承：伊知道單純柴油不易點燃，而單純汽油則會爆
    炸，會噴到自己，所以伊混合汽、柴油才會燃燒等語（見本
    院卷第46頁、偵查卷第112 頁），是被告對其以汽、柴油等
    油體引火燃燒後將流竄延燒一情自有認識，且該火勢延燒後
    將蔓延燒燬整棟住宅，並使住宅內之住戶居民及在場之人因
    逃生不及，遭燒死或受火燒灼傷或吸入熱煙氣引起呼吸衰竭
    死亡，一般人均有所理解，被告亦自承對此知之甚明；而被
    告放火時間為夜深人靜之凌晨時分，為高雅娟、戊○○、乙○○、丙○○就寢熟睡之時，難以及時驚覺，況縱有所驚覺
    ，亦因被告放火地點為該住宅唯一大門出口，則火勢竄起後
    ，其內之人將無路可逃，必然會致渠等因火災而致死；詎被
    告竟仍執意以汽、柴油之混合油體朝該住宅門口等處潑灑後
    以打火機點火燃燒，致大火蔓延竄燒該屋，進而造成居住該
    屋內之住戶高雅娟死亡，及戊○○、乙○○、丙○○受有上
    開傷害，足認被告主觀上除有放火燒燬現供人使用住宅之故
    意外，對於放火燒燬現供人使用之住宅，並使其內不及逃離
    之住戶發生死亡之結果，亦有清楚認識，乃其竟仍決意為之
    ，而致上開住宅遭火延燒、被害人高雅娟因未及逃生，遭焚
    燒而死亡，並致被害人戊○○、乙○○、丙○○受有前開灼
    傷及吸入性嗆傷等傷害，渠等雖因鄰人報警送醫急救而未致
    死，然已足見被告具有放火使上開被害人死亡之直接故意，
    至為灼然，辯護意旨以被告就殺人罪部分乃未必故意云云，
    殊難採信。又查被害人高雅娟因被告之放火行為致遭大火焚
    燒死亡，經臺灣桃園地方法院檢察署檢察官督同檢驗員相驗
    屬實，製有桃園縣政府警察局八德分局處理相驗案件初步調
    查報告暨報驗書（見偵查卷第28頁）、相驗筆錄（見相字卷
    第34頁）、解剖筆錄（見相字卷第37頁）、臺灣桃園地方法
    院檢察署檢察官相驗屍體證明書（見相字卷第39、76頁）、
    臺灣桃園地方法院檢察署檢驗報告書1 份（見相字卷第42至
    47頁）、桃園縣政府警察局八德分局96年5 月28日德警分刑
    字第0963005839號函附相驗照片14幀、解剖照片12幀、解剖
    錄影帶1 卷（見相字卷第50至63頁）、法務部法醫研究所96
    年6 月25日法醫理字第0960002050號函附該所（96）醫剖字
    第0961100647號解剖報告書、該所（96）醫鑑字第09611006
    47號鑑定報告書（見相字卷第65至75頁）等在卷可稽，並據
    證人乙○○、丙○○於警詢、檢察官訊問時指證屬實。另被
    告之放火行為，亦分別造成被害人戊○○受有臉部、頸部、
    肩膀、雙手、左大腿及上背部等處第2 度燒燙燒，佔25％體
    表面積等身體多處燒燙傷之傷害，被害人乙○○受有臉部第
    2 度燒傷及呼吸道吸入性嗆傷之傷害，被害人丙○○則受有
    臉部第2 度燒傷及呼吸道吸入性嗆傷等傷害，亦據證人即被
    害人乙○○、丙○○於警詢及偵查中證述明確，並有戊○○
    之長庚紀念醫院診斷證明書共2 紙（見偵查卷第135 、234
    頁）、乙○○之衛生署立桃園醫院診斷證明書1 紙（見偵查
    卷第136 頁）、丙○○之衛生署立桃園醫院診斷證明書1 紙
    （見偵查卷第137 頁）等在卷可稽。至劉桂生雖亦同住於桃
    園縣八德市○○路106 巷25弄38號之案發住宅，惟卷內並無
    證據證明被告主觀上對劉桂生平日住居斯址有所認識，且案
    發時劉桂生並未在場，亦無受害結果發生，自難遽認被告對
    劉桂生有殺人未遂犯罪構成要件之該當，附此敘明。綜合上
    情以觀，足認被告前揭具任意性之自白核與事實相符，而屬
    可信。本件事證明確，被告犯行洵堪認定，應依法論科。
三、按刑法第173 條第1 項放火燒燬現有人使用之住宅罪，其直
    接被害法益，為一般社會之公共安全，雖同時侵害私人之財
    產法益，但仍以保護社會公安法益為重，況放火行為原含有
    毀損性質，而放火燒燬現供人使用之住宅罪，自係指供人居
    住房屋之整體而言，應包括墻垣及該住宅內所有設備、傢俱
    、日常生活上之一切用品。故一個放火行為，若同時燒燬住
    宅與該住宅內所有其他物品，無論該其他物品為他人或自己
    所有，與同時燒燬數犯罪客體者之情形不同，均不另成立刑
    法第175 條第1 項或第2 項放火燒燬住宅以外他人或自己所
    有物罪，最高法院79年台上字第1471號著有判例可資參照。
    是核被告甲○○所為，係犯刑法第271 條第1 項之殺人罪（
    被害人高雅娟部分）、第271 條第2 項、第1 項之殺人未遂
    罪（被害人戊○○、乙○○、丙○○部分）、第173 條第3
    項、第1 項之放火燒燬現供人使用住宅未遂罪。被告與被害
    人高雅娟前曾同居，2 人間有家庭暴力防治法第3 條第2 款
    之家庭成員關係，被告對高雅娟故意實施身體不法侵害之家
    庭暴力行為，是就殺害被告高雅娟部分，亦構成家庭暴力防
    治法第2 條第2 項所定之家庭暴力罪。公訴人認被告就放火
    燒燬現供人使用住宅罪部分為既遂，尚有未洽，併此敘明。
    被告已著手於放火燃燒住宅之實行，然未生燒燬住宅之結果
    ，及被告已著手於殺害戊○○、乙○○、丙○○之實行，然
    未生上開被害人等死亡之結果，均未遂犯，均應依刑法第25
    條第2 項之規定，按既遂犯之刑減輕之。被告以一放火行為
    犯刑法第271 條第1 項之殺人罪（被害人高雅娟部分，1 罪
    名）、第271 條第2 項、第1 項之殺人未遂罪（被害人戊○○、乙○○、丙○○部分，3 罪名）、第173 條第3 項、第
    1 項之放火燒燬現供人使用之住宅未遂罪（1 罪名），係以
    一行為觸犯數罪名，為想像競合犯，應依刑法第55條之規定
    ，從一重之刑法第271 條第1 項之殺人罪處斷。爰審酌被告
    僅因與高雅娟感情細故爭執，即縱火報復，且波及無辜之第
    三者戊○○、乙○○、丙○○，造成居住在該址之高雅娟死
    亡之慘劇，及被害人戊○○、乙○○、丙○○所受如事實欄
    所載傷害，所生危害甚大，對死者家屬形成無可弭補之傷痛
    ，亦嚴重影響社會公共安全，且迄未賠償分文，惡性非輕，
    告訴人乙○○於本院審理時陳稱：希望判被告不要出監等語
    （見本院卷第49頁），告訴人丙○○於本院陳述意見時當庭
    啜泣不已（見本院卷第49頁），顯受創害至鉅，惟念被告並
    無有期徒刑犯罪前科紀錄，有臺灣高等法院被告前案紀錄表
    1 紙在卷可稽，經警拘提到案後，即坦承縱火之不法行為，
    對於其衝動盛怒，造成本件重大危害，悔意甚殷，人性尚未
    完全泯滅，檢察官具體求處死刑，尚嫌過重等一切情狀，量
    處被告無期徒刑，併依刑法第37條第1 項規定，宣告褫奪公
    權終身。扣案如附表二所示之藍色雨衣1 件、打火機1 個、
    白色膠盔1 頂、黑色膠鞋1 雙等物，業經被告供承：雨衣及
    膠盔是為了遮掩伊的形貌，膠鞋是怕被火燒到，打火機是縱
    火時用來點火的，都是伊所有的等語在卷（見本院卷第42、
    43 頁） ，均屬被告所有供犯罪所用之物，應依刑法第38條
    第1 項第2 款規定均沒收。至被告用以供本件犯罪所用之汽
    油桶1 個，並非被告所有，業據被告供承在卷，並有桃園縣
    政府警察局八德分局查訪紀錄表2 紙在卷可稽（見偵查卷第
    138 、139 頁），及扣案之藍色運動長褲1 條，乃被告日常
    衣著，尚非供被告本件犯罪所用之物，爰不另為沒收之宣告
    。
據上論斷，應依刑事訴訟法第299 條第1 項前段，刑法第271 條
第1 項、第2 項、第173 條第3 項、第1 項、第55條、第37條第
1 項、第38條第1項第2款，判決如主文。
本案經檢察官翁春鈴到庭執行職務。
中　　華　　民　　國　　96　　年　　9 　　月　　12　　日
                  刑事第九庭    審判長法　官  何信慶
                                      法  官  何燕蓉
                                      法  官  蘇琬能
上正本證明與原本無異。
如不服本判決，應於判決送達後10日內向本院提出上訴狀（應附
繕本），上訴於臺灣高等法院。
                                      書記官  許家慧
中　　華　　民　　國　　96　　年　　9 　　月　　21　　日
本案主要論罪科刑法條：
中華民國刑法第173 條（放火或失火燒燬現住建築物及交通工具
罪）
放火燒燬現供人使用之住宅或現有人所在之建築物、礦坑、火車
、電車或其他供水、陸、空公眾運輸之舟、車、航空機者，處無
期徒刑或7 年以上有期徒刑。
失火燒燬前項之物者，處 1 年以下有期徒刑、拘役或 5 百元以
下罰金。
第 1 項之未遂犯罰之。
預備犯第 1 項之罪者，處 1 年以下有期徒刑、拘役或 3 百元以
下罰金。
中華民國刑法第271條（普通殺人罪）
殺人者，處死刑、無期徒刑或 10 年以上有期徒刑。
前項之未遂犯罰之。
預備犯第 1 項之罪者，處 2 年以下有期徒刑。
附表一（桃園縣八德市○○路106 巷25弄38號住宅於燃燒後之狀
況）
┌──┬───┬────────────────┬────┐
│編號│位置  │燃燒後之狀況                    │備註：即│
│    │      │                                │桃園縣政│
│    │      │                                │府消防局│
│    │      │                                │火災原因│
│    │      │                                │調查報告│
│    │      │                                │書載第45│
│    │      │                                │頁載起火│
│    │      │                                │場所平面│
│    │      │                                │圖標示  │
├──┼───┼────────────────┼────┤
│1   │門口  │1.門口處有明顯燒痕，遮雨棚嚴重受│左側第1 │
│    │      │  熱、變色，左側第1 間即高雅娟與│間即標示│
│    │      │  其父戊○○住居之房間、右側第1 │「房間4 │
│    │      │  間等房間外側之遮雨棚僅受輕微煙│」，右側│
│    │      │  燻。                          │第1 間即│
│    │      │2.門口處之物品、門、窗、牆壁均被│標示「房│
│    │      │  火嚴重燒損。                  │間1」 。│
│    │      │3.檢視大門燒損情形，發現火災時木│        │
│    │      │  門為開啟狀態，鋁門為關閉狀態，│        │
│    │      │  木門受燒後嚴重受熱、變色、碳化│        │
│    │      │  、燒失、鋁門嚴重受熱、變色、熔│        │
│    │      │  凝、燒失。                    │        │
│    │      │4.勘查門口處燒損情景，門口處物品│        │
│    │      │  受熱、變色、碳化、燒失情形嚴重│        │
│    │      │  ，燃燒面亦較低，牆壁角落磁磚有│        │
│    │      │  剝落情形。                    │        │
│    │      │5.門口處有油漬殘留情形。        │        │
│    │      │6.研判起火處係在門口處。        │        │
├──┼───┼────────────────┼────┤
│2   │客廳  │1.客廳南側處之物品、沙發、門、窗│即標示「│
│    │      │  牆壁及天花板均受火熱不等程度燒│客廳」  │
│    │      │  損。                          │        │
│    │      │2.客廳北側處牆壁上方及天花板受火│        │
│    │      │  熱不等程度燒損，下方之物品僅向│        │
│    │      │  上一面有受燒之情形。          │        │
│    │      │3.檢視客廳北側燒損情形，發現客廳│        │
│    │      │  北側飲水機及桌子上方之物品均以│        │
│    │      │  南端燒損較為嚴重，顯示火流是由│        │
│    │      │  客廳南側向北側延燒。          │        │
│    │      │4.檢視客廳中央一側燒損情形，發現│        │
│    │      │  客廳中央一側椅子以南端燒損較為│        │
│    │      │  嚴重，顯示火流事由客廳南側向中│        │
│    │      │  央一側延燒。                  │        │
│    │      │5.檢視客廳南側燒損情形，發現沙發│        │
│    │      │  及沙發上方物品均以西端（靠近門│        │
│    │      │  口）處燒損較為嚴重，顯示火流是│        │
│    │      │  由門口處向客廳南側延燒。      │        │
│    │      │6.客廳南側東端處有1 個電鍋及1 台│        │
│    │      │  電視，均僅受輕微燒損，電源線亦│        │
│    │      │  無短路跡象。                  │        │
├──┼───┼────────────────┼────┤
│3   │右側第│右側第1間房間僅受輕微煙燻       │即標示「│
│    │1 間房│                                │房間1 」│
│    │間    │                                │        │
├──┼───┼────────────────┼────┤
│4   │右側第│右側第2間房間僅受輕微煙燻       │即標示「│
│    │2 間房│                                │房間2」 │
│    │間    │                                │        │
├──┼───┼────────────────┼────┤
│5   │左側第│左側第1 間房間即高雅娟與其父劉成│即標示「│
│    │1 間房│鳳住居之房間：                  │房間4」 │
│    │間    │1.北側內部物品及牆壁上方受火熱輕│        │
│    │      │  微燒損，較低位置僅受火熱燻燒及│        │
│    │      │  煙燻。                        │        │
│    │      │2.南側僅受火熱燻燒及煙燻。      │        │
│    │      │3.發現火災時木門為開啟狀態。    │        │
│    │      │4.燒損情形以東側較為嚴重，顯示火│        │
│    │      │  流是由客廳向此房間延燒。      │        │
├──┼───┼────────────────┼────┤
│6   │左側第│左側第2 間房間即高雅娟母乙○○、│即標示「│
│    │2 間房│妹丙○○住居之房間：            │房間3」 │
│    │間    │1.木門上方有受熱、變色之情形，下│        │
│    │      │  方則大致保持原色。            │        │
│    │      │2.天花板上方受火熱輕微燒損，下方│        │
│    │      │  僅受火熱燻燒及煙燻。          │        │
│    │      │3.發現火災時，木門為關閉狀態。  │        │
│    │      │4.燒損情形以南側較為嚴重，顯示火│        │
│    │      │  流是由客廳向此房間延燒。      │        │
├──┼───┼────────────────┼────┤
│7   │廚房  │僅受火熱燻燒及煙燻              │即標示「│
│    │      │                                │廚房」  │
├──┼───┼────────────────┼────┤
│8   │浴廁  │僅受火熱燻燒及煙燻              │即標示「│
│    │      │                                │浴廁」  │
├──┼───┼────────────────┼────┤
│9   │曬衣間│僅受火熱燻燒及煙燻              │即標示「│
│    │      │                                │曬衣間」│
└──┴───┴────────────────┴────┘
附表二 （沒收物）
┌──┬────────┬───────────┐
│編號│品名            │數量                  │
├──┼────────┼───────────┤
│1   │藍色雨衣        │壹件                  │
├──┼────────┼───────────┤
│2   │打火機          │壹個                  │
├──┼────────┼───────────┤
│3   │白色膠盔        │壹頂                  │
├──┼────────┼───────────┤
│4   │黑色膠鞋        │壹雙                  │
└──┴────────┴───────────┘
